臺灣士林地方法院刑事判決　　　　　　96年度交簡上字第18號
上　訴　人　臺灣士林地方法院檢察署檢察官
被　　　告　甲○○
上列上訴人因被告公共危險案件，不服本院士林簡易庭中華民國
95年12月31日95年度士交簡字第2282號第一審刑事簡易判決（聲
請簡易判決處刑案號：95年度偵字第14112 號），提起上訴，本
院管轄之第二審合議庭判決如下：
    主  文
上訴駁回。
    事實及理由
一、本案經本院審理結果，認第一審判決以被告甲○○於民國95
    年10月18日下午8 時許，在台北市○○區○○路1 段「阿火
    火鍋店」飲用葡萄酒後，已達不能安全駕駛動力交通工具之
    程度，仍貿然騎駛車牌號碼BNP-069 號重機車，欲返回其台
    北市士林區○○○路93巷12號2 樓住處，而於同日下午10
    時48分許，行經臺北市○○區○○路與雙溪街口時，經警攔
    停並接受呼氣酒精濃度測試，經測得其呼氣酒精濃度達每公
    升0.71毫克，而認被告所為係犯刑法第185 條之3 服用酒類
    不能安全駕駛動力交通工具而駕駛罪，判處罰金銀元9,000
    元即新台幣27,000元，並諭知服勞役之折算標準，其認事用
    法均無不當，量刑亦認妥適，應予維持，第一審判決書及檢
    察官聲請簡易判決處刑書記載之事實、證據及理由資予引用
    。
二、檢察官上訴意旨雖以：原審依被告犯公共危險罪，科處罰金
    銀元9,000 元，固非無見，惟本件被告經員警檢測其吐氣酒
    精濃度為每公升0.71毫克，依警察實務作法，若經員警檢測
    其酒精吐氣酒精濃度為每公升0.55毫克以上，通常依酒精濃
    度開立新臺幣45,000元以上之行政罰鍰，而原審判決僅判決
    被告罰金銀元9,000 元（折合新台幣27,000元），僅為上揭
    行政罰鍰2 分之1 ，罪刑顯不相當，不足使被告收警惕之效
    ，亦使在深夜辛苦值勤之檢警感到徒勞無功，更有違司法院
    量刑自「中度刑」量起之政策，據此，原判決量刑尚嫌過輕
    ，應予撤銷改判適當之刑度云云。
三、惟查，關於刑之量定係實體上賦予法院得為自由裁量之事項
    ，倘其未逾越法律所規定之範圍或濫用其權限，即不得任意
    指摘為違法或不當，本件被告所犯刑法第185 條之3 公共危
    險罪，其法定刑為1 年以下有期徒刑、拘役或3 萬元以下罰
    金，原審就被告本次犯行，量處罰金銀元9,000 元，並諭知
    易服勞役之折算標準，並未逾越法律規定之範圍，尚難謂有
    何違法可言，又被告係屬初犯，此有臺灣高等法院被告前案
    紀錄表在卷可考，難認其素行不佳，且被告犯後坦承犯行，
    態度良好，於本院時亦陳明擔任交通局稽查，月薪約為新台
    幣24,000元一職，堪認有正當職業，是以，原審量處被告罰
    金銀元9,000 元，堪認已足收懲儆之效，所為量刑即無濫用
    裁量權之不當，至於道路交通管理處罰條例第35條規定：汽
    車駕駛人，駕駛汽車經測試檢定其酒精濃度超過規定標準（
    呼氣酒精濃度每公升0.25毫克），處新臺幣1 萬5 千元以上
    6 萬元以下之罰鍰，乃行政罰之規定，核與刑罰之性質、作
    用及法律效果迥異，要難相互比擬。至於檢警辦案辛勞固不
    待言，然法院量處被告刑罰究非以撫慰檢警辛勞為目的，而
    法官於審理案件時，應在法定刑內本於個案情節輕重量刑，
    更無可能受上訴意旨所稱「司法院量刑自『中度刑』量起政
    策」之拘束，是以，檢察官上訴意旨指摘原審量刑過輕，為
    無理由，應予駁回。
據上論斷，應依刑事訴訟法第455 條之1 第1 項、第3 項、第36
8 條，判決如主文。
本案經檢察官曾勁元到庭執行職務。
中    華    民    國    96    年    3     月    28    日
                  刑事第七庭審判長法  官  趙文卿
                                  法  官  王俊雄
                                  法  官  楊得君
本件不得上訴。
以上正本證明與原本無異。
                                  書記官  吳尚文
中　　華　　民　　國　　96　　年　　3 　　月　　30　　日
附錄論罪科刑法條：
中華民國刑法第185條之3
服用毒品、麻醉藥品、酒類或其他相類之物，不能安全駕駛動力
交通工具而駕駛者，處1 年以下有期徒刑、拘役或3 萬元以下罰
金。
